Inventaris van het archief van het Hoofdbedrijfschap Ambachten, (1956) 1987-2014
Nationaal Archief, Den Haag
- Hoofdbedrijfschap Ambachten, A
  - Bijzondere stukken, A.2
    - Taakuitvoering, A.2.2
      - Publicaties, A.2.2.2
        - Publicatiereeks van het HBA, A.2.2.2.1
          - Publicatiereeks van het Hoofdbedrijfschap Ambachten, 1971-2013; 420-819; 399 omslagen
            - Nummer 411 “Checklist behorend bij Code van het optiekbedrijf versie juli 2008”2008, 724
            - Nummer 412 “Legvoorschriften parketbranche. Praktijknormen & aanbevelingen”2008, 725
            - Nummer 413 “Structuuronderzoek tandtechnische laboratoria 2008”2008, 726
            - Nummer 414 “Samenwerking in de tandtechniek”2008, 727
            - Nummer 415 “Checklist samenwerking tandtechnische branche”2008, 728
            - Nummer 416 “Code goed bestuur HBA”2008, 729
            - Nummer 417 “Structuuronderzoek schoorsteenvegersbedrijven 2008”2008, 730
            - Nummer 421 “’Het mannetje om de hoek’ of centraal inkopen. Een verkennend onderzoek naar de verzekeringsgraad van kleine werkgevers en ZZP-ers in de ambachten”2008, 731
            - Nummer 423 “Structuuronderzoek zonwering- en rolluikenbranche 2008”2008, 732
            - Nummer 424 “Structuuronderzoek goud- en zilversmidsbedrijven 2008”2008, 733
            - Nummer 425 “Structuuronderzoek uurwerkherstelbedrijven 2008”2008, 734
            - Nummer 426 “Structuuronderzoek optiekbedrijven 2008”2008, 735
            - Nummer 427 “Structuuronderzoek textielreinigingsbedrijven 2008”2008, 736
            - Nummer 428 “Code van de glazenwasser”2009, 737
            - Nummer 429 “Checklist behorend bij Code van de glazenwasser versie januari 2009”2009, 738
            - Nummer 430 “De werking van de markt voor glazenwassen. Naar een beter imago en gezonde concurrentie”2009, 739
            - Nummer 431 ““Structuuronderzoek glazenwassersbedrijf 2009”2009, 740
            - Nummer 432 “Structuuronderzoek ontwerpers en ambachtelijke vervaardigers van schoenen en tassen 2009”2009, 741
            - Nummer 433 “Structuuronderzoek grimeursbedrijf 2009”2009, 742
            - Nummer 434 “De ambachtseconomie: bekend maar ongekend”2009, 743
            - Nummer 436 “Code van schoonheidsspecialist”2009, 744
            - Nummer 437 “Checklist behorend bij Code van de schoonheidsspecialist versie februari 2009” 2009, 745
            - Nummer 438 “Code van het voetverzorgingsbedrijf”2009, 746
            - Nummer 439 “Checklist behorend bij Code het voetverzorgingsbedrijf editie maart 2009”2009, 747
            - Nummer 440 “Structuuronderzoek pedicures 2009”2009, 748
            - Nummer 441 “Structuuronderzoek pianotechnische bedrijven 2009”2009, 749
            - Nummer 442 “Structuuronderzoek bestratingsbedrijven 2009”2009, 750
            - Nummer 443 “Structuuronderzoek naaimachinevakhandel 2009”2009, 751
            - Nummer 444 “Beroepscompetentieprofiel zadel- en tuigmaker”2009, 752
            - Nummer 445 “Code van de grimeur, visagist en toneelkapper”2010, 753
            - Nummer 446 “Checklist behorend bij Code van de grimeur, visagist en toneelkappe”2010, 754
            - Nummer 447 “Structuuronderzoek kappersbranche 2009”2009, 755
            - Nummer 448 “Innovatie in de ambachtseconomie”2009, 756
            - Nummer 449 “Structuuronderzoek schoonheidsverzorgingsbedrijf 2010”2010, 757
            - Nummer 451 “Structuuronderzoek ijsbereidersbedrijven 2010”2010, 758
            - Nummer 452 “Code van het parketbedrijf”2010, 759
            - Nummer 453 “Checklist behorend bij Code van het parketbedrijf”2010, 760
            - Nummer 454 “Structuuronderzoek voegbedrijven 2010”2010, 761
            - Nummer 455 "De ambachtseconomie maakt het! Visie, missie en programma HBA 2010-2015"2010, 762
            - Nummer 457 "Arbocatalogus van de grimeur, visagist en toneelkapper"2009, 763
            - Nummer 458 "De toekomst in eigen hand. De ambachtseconomie in perspectief"2010, 764
            - Nummer 459 "Structuuronderzoek natuursteenbedrijf 2010"2010, 765
            - Nummer 460 "Structuuronderzoek muziekinstrumentenmakersbedrijven 2010"2010, 766
            - Nummer 461 "Code van het bestratingsbedrijf. De standaard voor bedrijfsverbetering"2010, 767
            - Nummer 462 "Checklist behorend bij Code van het bestratingsbedrijf 2e editie"2010, 768
            - Nummer 463 "Structuuronderzoek glasbewerkingsbedrjven 2010"2010, 769
            - Nummer 464 "Pak de kansen, pak de code. Code van het bestratingsbedrijf"2010, 770
            - Nummer 466 "Structuuronderzoek parketbedrijven 2010"2010, 771
            - Nummer 467 "Structuuronderzoek glazeniersbedrijven 2010"2010, 772
            - Nummer 468 "Structuuronderzoek zelfstandige slagersbedrijven 2010"2010, 773
            - Nummer 469 "Waar blijft de schoonheidsspecialist? Onderzoek onder net afgestudeerde vakmensen. Eindrapport"2010, 774
            - Nummer 470 "Te vroeg uit de kappersopleiding. Onderzoek naar de voortijdige uitval uit de opleidingen voor kapper niveau 2 en niveau 3. Eindrapport"2010, 775
            - Nummer 472 "Waar blijven ze? Onderzoek onder oud-leerlingen van de opleidingen in de uiterlijke verzorging. Eindrapport"2010, 776
            - Nummer 473 "Het ambacht. Stille kracht onder de Nederlandse economie. Een nieuw impuls voor ambachtelijk beroepsonderwijs"2010, 777
            - Nummer 474 "Structuuronderzoek ontwerpers en ambachtelijk vervaardigers van schoenen en tassen 2011"2011, 778
            - Nummer 475 "Structuuronderzoek maatkledingbedrijven 2011"2011, 779
            - Nummer 477 "Structuuronderzoek schoenherstellersbedrijven 2011"2011, 780
            - Nummer 478 "Arbeidsmarktdynamiek in de ambachtseconomie"2011, 781
            - Nummer 479 "Code van de orthopedisch schoentechnicus"2011, 782
            - Nummer 480 "Checklist behorend bij Code van de orthopedisch schoentechnicus. 1e editie"2011, 783
            - Nummer 481 "Nederlands ambachtspeil 2010/2011"2011, 784
            - Nummer 482 "Krant van het ambacht"2011, 785; 1 Katern
            - Nummer 483 "Doordacht starten als ambachtelijk ijsbereider. Ondernemen, wat komt erbij kijken"2011, 786
            - Nummer 484 "Structuuronderzoek zadel- en tuigmakerijen 2011"2011, 787
            - Nummer 485 "Meestertitel: wel of niet? Een onderzoek naar draagvlak voor branchegewijze (her)invoering van een meestertitel"2011, 788
            - Nummer 486 "Code van de glazenier"2011, 789
            - Nummer 487 "Checklist behorend bij Code van de glazenier. 2e editie"2011, 790
            - Nummer 488 "Orthopedisch schoentechnisch bedrijf en orthopedische instrumentenmakers 2011"2011, 791
            - Nummer 489 "Beroepscompetentieprofiel pedicure"2011, 792
            - Nummer 590 "Beroepscompetentieprofiel medisch pedicure"2011, 793
            - Nummer 491 "Code van de schoenhersteller"2012, 794
            - Nummer 492 "Checklist behorend bij Code van de schoenhersteller. 2e editie"2012, 795
            - Nummer 493 "Beperking van trilling en geluid in de voegbranche"2011, 796
            - Nummer 494 "Structuuronderzoek klussenbedrijven 2011"2011, 797
            - Nummer 495 Structuuronderzoek rietdekkers 2011"2011, 798
            - Nummer 496 "Structuuronderzoek dakdekkers hellende daken 2011"2011, 799
            - Nummer 497 "Beautician's code"2011, 800
            - Nummer 498 "Stuctuuronderzoek kledingreparatie- en veranderbedrijven 2011"2011, 801
            - Nummer 499 "Legvoorschriften parketbranche. Praktijknormen & aanbevelingen. Editie 3"2012, 802
            - Nummer 501 "Arbeidsmarktdynamiek in de ambachtseconomie tot 2021"2012, 803
            - Nummer 502 "Structuuronderzoek zonwering- en rolluikenbranche 2012"2012, 804
            - Nummer 503 "Code van de keramist"2012, 805
            - Nummer 504 "Checklist behorend bij Code van de keramist"2012, 806
            - Nummer 505 "Structuuronderzoek tandtechnische laboratoria"2012, 807
            - Nummer 506 "Arbocatalogus van de keramist. Integraal onderdeel van de Code van de keramist"2012, 808
            - Nummer 507 "De sector ambachten: economie en arbeidsmarkt"2012, 809
            - Nummer 508 "Mogelijkheden voor sociaal-economisch beleid in de bedrijfstak van uiterlijke verzorging"2012, 810
            - Nummer 509 "Een duurzame samenleving is maakbaar. De ambachtseconomie als hoeksteen voor een toekomstbestendig Nederland"2012, 811
            - Nummer 510 "Structuuronderzoek bitumineuze en kunststof dakbedekkersbedrijven 2013"2013, 812
            - Nummer 512 "Structuuronderzoek kappersbranche 2013"2013, 813
            - Nummer 513 "Code van het natuursteenbedrijf"2013, 814
            - Nummer 514 "Checklist behorend bij Code van het natuursteenbedrijf"2013, 815
            - Nummer 515 "Code van de orgelbouwer"2013, 816
            - Nummer 516 "Checklist behorend bij Code van de orgelbouwer"2013, 817
            - Nummer 518 "Code van de rietdekker"2013, 818
            - Nummer 519 "Checklist behorend bij Code van de rietdekker"2013, 819
        - Blad AVOICE, A.2.2.2.2
          - Blad "AVOICE", 2007-2013; 820; 1 omslag
        - Overige publicaties, A.2.2.2.3
          - Beroepenkalenders over de jaren 1959-1962, 913; Omslag
          - “Nota inzake voorstellen tot aanpassing van het systeem en de toepassing van de vestigingswet bedrijven 1954”, 1984; 821
          - Publicatie "Informatiepakket Stichting Regeling Voetverzorging", 1986; 822
          - Publicatie “Vestigingswetgeving in West-Europa voor ambachten en horeca. Een vergelijking”, 1989; 823
          - Rapport “Brancheprofielen ICT-gebruik in detailhandel en ambachten. Bijlage bij “ICT-gebruik in detailhandel en ambachten. Eindrapport Uitdagingen professionalisering detailhandel en ambachten. Nulmeting naar computerbezit, internetgebruik en gebruik van diverse ICT-toepassingen””, 1999; 824
          - Publicatie “ICT-gebruik in detailhandel en ambachten. Eindrapport Uitdagingen professionalisering detailhandel en ambachten. Nulmeting naar computerbezit, internetgebruik en gebruik van diverse ICT-toepassingen”, 1999; 825
          - Publicatie “Vakkundig naar 2010. Naar een strategische visei van het Hoofdbedrijfschap Ambachten met draagvlak: Eenheid in verscheidenheid, continuïteit en vernieuwing”, 2005; 826
          - Publicatie “Goud voor het ambacht. 50 Jaar Hoofdbedrijfschap Ambachten”, 2006; 827
          - CD-rom “Kennismaken met de branchecode voetverzorgingsbedrijf”, 2007; 828; 1 CD-rom
          - ISO-image van de CD-rom “Kennismaken met de branchecode voetverzorgingsbedrijf (zie inventarisnummer 828)”, 2007; 828ED
            De ISO-image is opgenomen in het e-Depot, maar vanwege auteursrechten niet online beschikbaar.
          - Rapport “Veilig werken op hoogte. Risico-inventarisatie en –evaluatie (RI&E) voor de schoonmaak- en glazenwassersbranche. Module glas- en gevelreiniging”, 2007; 829
- Gedeponeerde archieven, B
  - Bedrijfschap voor het Brood- en Banketbakkersbedrijf, B.1
    - Algemene stukken, B.1.1
      - Notulen en vergaderstukken van het dagelijks bestuur van het Bedrijfschap voor het Brood- en Banketbakkersbedrijf, alsmede notulen van de stuurgroep Fusieproces Bedrijfschap Brood- en banketbakkersbedrijf, 1997-2000; 830; 1 band
      - Verslag van het bestuur van het Bedrijfschap voor het Brood- en Banketbakkersbedrijf inzake het Bedrijfschap Bakkersbedrijf over het jaar 1997, 1998; 831; 1 omslag
      - Verslag van het bestuur van het Bedrijfschap voor het Brood- en Banketbakkersbedrijf inzake het Bedrijfschap Banketbakkersbedrijf over het jaar 1997, 1998; 832; 1 omslag
      - Notulen en vergaderstukken van het bestuur van het Bedrijfschap voor het Brood- en Banketbakkersbedrijf, 1998-2002; 833; 1 band
      - Jaarverslagen van het bestuur van Bedrijfschap voor het Brood- en Banketbakkersbedrijf over de jaren 1998-2001, 1999-2002; 834; 1 omslag
    - Bijzondere stukken, B.1.2
      - Organisme, B.1.2.1
        - Instelling en ontwikkeling, B.1.2.1.1
          - Stukken betreffende het vereffenen van het Bedrijfschap voor het Bakkersbedrijf en het Bedrijfschap voor het Banketbakkersbedrijf in het kader van de fusering van beide bedrijfschappen, 1998-2003; 835; 1 omslag
          - Rapport ‘‘Voor de Bakker.’ Advies met betrekking tot de positionering van het Bedrijfschap Brood- en Banketbakkersbedrijf’, opgesteld door Van de Bunt Adviseurs voor Organisatie en Beleid in opdracht van het bedrijfschap, 1999; 836; 1 omslag
          - Stukken betreffende het vereffenen van het Bedrijfschap voor het Brood- en Banketbakkersbedrijf door het HBA in het kader van de opheffing van het bedrijfschap, 1999-2004; 837; 1 omslag
        - Bestuur, B.1.2.1.2
          - Verordening van het bestuur van het Bedrijfschap voor het Brood- en Banketbakkersbedrijf inzake de delegatie aan de voorzitter van de bevoegdheid te beslissen op een verzoek om informatie als bedoeld in de Wet openbaarheid van bestuur, 1998; 838; 1 omslag
          - Stukken betreffende het benoemen van voorzitters, bestuursleden en de secretaris van het Bedrijfschap voor het Brood- en Banketbakkersbedrijf, 1998-2002; 839; 1 omslag
        - Financiën, B.1.2.1.3
          - Begrotingen van het Bedrijfschap voor het Brood- en Banketbakkersbedrijf voor de jaren 1997-2000, met goedkeuring van de Sociaal-Economische Raad, 1996-2000; 840; 1 omslag
          - Accountsverklaringen inzake de jaarrekeningen over het gehele jaar 1997 en het eerste kwartaal van 1998 van het Bedrijfschap voor het Banketbakkersbedrijf en het Bedrijfschap voor het Bakkersbedrijf in het kader van de vereffening van beide bedrijfschappen, 841; 1 omslag
          - Jaarrekeningen van het Bedrijfschap voor het Brood- en Banketbakkersbedrijf over de jaren 1998-2001, met goedkeuring van de Sociaal-Economische Raad, 1999-2002; 842; 1 omslag
        - Personeel, B.1.2.1.4
          - Stukken betreffende vergoedingsregelingen voor bestuurs- en commissieleden van het Bedrijfschap voor het Brood- en banketbakkersbedrijf, alsmede goedkeuring van de Sociaal-Economische Raad, 1998-2002; 843; 1 omslag
      - Taakuitvoering, B.1.2.2
        - Heffingen, B.1.2.2.1
          - Verordening van het Bedrijfschap voor het Brood- en Banketbakkersbedrijf inzake de registratie van de bij de bedrijfschap aangesloten ondernemingen en de verstrekking van gegevens door ondernemers, alsmede goedkeuring van de verordening door de Sociaal-Economische Raad, 1998-1999; 844; 1 omslag
          - Heffingsverordeningen van het Bedrijfschap voor het Brood- en Banketbakkersbedrijf, alsmede goedkeuringen van de Sociaal-Economische Raad, 1998-2000; 845; 1 omslag
  - Bedrijfschap voor het Bakkersbedrijf, B.2
    - Algemene stukken, B.2.1
      - Notulen van vergaderingen van het dagelijks bestuur van het Bedrijfschap voor het Bakkersbedrijf, 1962-1965; 846; 1 omslag
      - Notulen en vergaderstukken van vergaderingen van het bestuur van het Bedrijfschap voor het Bakkersbedrijf, 1962-1997; 847-857; 11 omslagen
        Met hiaten
        - 1962-1964, 847
        - 1975-1977, 848
        - 1978-1979, 849
        - 1980-1981, 850
        - 1982-1983, 851
        - 1986-1987, 852
        - 1988-1989, 853
        - 1990-1992, 854
        - 1993-1994, 855
        - 1995-1996, 856
        - 1997, 857
      - Jaarverslagen van het Bedrijfschap voor het Bakkersbedrijf over de jaren 1986-1996, 1987-1997; 858; 1 omslag
    - Bijzondere stukken, B.2.2
      - Organisme, B.2.2.1
        - Bestuur, B.2.2.1.1
          - Stukken betreffende het benoemen van voorzitters van het Bedrijfschap voor het Bakkersbedrijf, alsmede het samenstellen van het bestuur, 1987-1997; 859; 1 omslag
          - Stukken betreffende besluiten van het bestuur inzake het benoemen van voorzitters en secretarissen van het Bedrijfschap voor het Bakkersbedrijf, 1996-1997; 860; 1 omslag
        - Financiën, B.2.2.1.2
          - (Kopieën van) controle rapporten en accountantsverklaringen inzake de jaarrekeningen van het Bedrijfschap voor het Bakkersbedrijf over de jaren 1961-1977, 1962-1978; 861-862; 2 omslagen
            - 1961-19701962-1971, 861
              Accountantsverklaringen ontbreken over de jaren 1961 en 1966
            - 1971-19771972-1978, 862
              Accountantsverklaringen ontbreken over de jaren 1972 en 1976
          - Begrotingen en begrotingswijzigingen van het Bedrijfschap voor het Bakkersbedrijf, goedgekeurd door de Sociaal-Economische Raad, voor de jaren 1976-1994 en 1997, 1975-1998; 863; 1 omslag
          - Stukken betreffende het ontvangen van goedkeuring door de Sociaal-Economische Raad inzake de vaststelling van de baten en lasten van het bedrijfschap over de jaren 1975-1984 en 1986-1991, 1976-1992; 864; 1 omslag
          - Nota’s van verantwoording van het dagelijks bestuur inzake het financieel beheer over de jaren 1978-1998, 1979-1999; 865; 1 omslag
        - Personeel, B.2.2.1.3
          - Stukken betreffende het ontvangen van goedkeuring van de Sociaal-Economische Raad inzake verordeningen voor vergoedingen voor bestuurs- en commissieleden van het bedrijfschap, 1989, 1997; 866; 1 omslag
          - Stukken betreffende besluiten tot mandateringen van de voorzitter, de secretaris en het bestuur van het bedrijfschap inzake bevoegdheden terzake van heffingen en inschrijvingen aan het hoofd van afdeling juridische zaken van het HBA, inzake bevoegdheden invordering heffing bakkersbedrijf en inzake de delegatie van de bevoegdheid te beslissen op een verzoek om informatie als bedoeld in de Wet openbaarheid van bestuur, 1996-1997; 867; 1 omslag
          - Vergaderstukken inzake overleg in het kader van de overdracht van de toeslagen aan het Pensioenfonds voor de brood- en banketbakkersbranche, met onder andere de nota ‘Pensioeninformatie’, 2001; 868; 1 omslag
      - Taakuitvoering, B.2.2.2
        - Heffingen, B.2.2.2.1
          - Heffingsverordeningen van het Bedrijfschap voor het Bakkersbedrijf, goedgekeurd door de Sociaal-Economische Raad, 1963-1998; 869; 1 omslag
        - Commissies, B.2.2.2.2
          - Besluit van de secretaris van het bedrijfschap voor het Bakkersbedrijf houdende de instelling van een commissie Bezwaarschriften heffingen en inschrijvingen bakkersbedrijf, 1997; 870; 1 omslag
          - Jaarverslagen van de Bedrijfscommissie voor het Bakkersbedrijf over het gehele jaar 1997 en het eerste kwartaal van 1998, 1998-1999; 871; 1 omslag
        - P.R. en voorlichting, B.2.2.2.3
          - ‘Besluit goedkeuring Verordening intrekking Verordening Sanering Bakkerijbedrijven 1963 van het Bedrijfschap voor het Bakkersbedrijf’ van de Sociaal-Economische Raad, 1997; 872; 1 omslag
  - Bedrijfschap voor het Banketbakkersbedrijf, B.3
    - Algemene stukken, B.3.1
      - Bijlagen bij vergaderingen van het bestuur van het Bedrijfschap voor het Banketbakkersbedrijf over de jaren 1961-1990, alsmede een overzicht van de bijlagen van vergaderingen over de jaren 1982-1988, 873; 1 omslag
        Het betreft hier bijlagen van ontbrekende vergaderingen van het bestuur en is niet compleet
      - Notulen en vergaderstukken van het bestuur van het Bedrijfschap voor het Banketbakkersbedrijf, 1987-1988, 1992-1997; 874-876; 2 banden en 1 omslag
        - 1987-1990, 874; 1 omslag
          Het jaar 1989 ontbreekt
        - 1992-1993, 875
        - 1994-1997, 876
      - Jaarverslagen van het Bedrijfschap Banketbakkersbedrijf over de jaren 1986-1997, 1987-1998; 877; 1 omslag
      - Notulen en vergaderstukken van vergaderingen van het dagelijks bestuur van het Bedrijfschap voor het Banketbakkersbedrijf, 1990-1997; 878-886; 4 banden en 5 omslagen
        - 1990, 878
        - 1991, 879
        - 1992 jan.-jul., 880; 1 band
        - 1992 aug.-dec., 881; 1 band
        - 1993, 882; 1 band
        - 1994, 883; 1 band
        - 1995, 884
        - 1996, 885
        - 1997, 886
    - Bijzondere stukken, B.3.2
      - Organisme, B.3.2.1
        - Instelling en ontwikkeling, B.3.2.1.1
          - ‘Reglement van orde als bedoeld in artikel 92 van de Wet op de Bedrijfsorganisaties’, 1957; 887; 1 omslag
            Het betreft een kopie
        - Bestuur, B.3.2.1.2
          - Brieven van de secretaris aan de leden van het dagelijks bestuur van het Bedrijfschap voor het Banketbakkersbedrijf inzake bedrijfsvoering, 1988-1991; 888; 1 omslag
          - Stukken betreffende het benoemen van voorzitters van het Bedrijfschap Banketbakkersbedrijf, alsmede het ontvangen van goedkeuring van de minister van Economische Zaken en het samenstellen van het bestuur, 1993-1998; 889; 1 omslag
        - Financiën, B.3.2.1.3
          - Jaarrekeningen van het Bedrijfschap Banketbakkersbedrijf over de jaren 1987, 1989-1998, controles en goedkeuring van de Sociaal-Economische Raad over de jaren 1984-1998, 1985-1998; 890-891; 2 omslagen
            - Jaarrekeningen over de jaren 1987, 1989-1991, controles en goedkeuring Sociaal-Economische Raad over de jaren 1984-19911985-1994, 890
              Het jaar 1988 ontbreekt.
            - Jaarrekeningen, controles en goedkeuring van de Sociaal-Economische Raad over de jaren 1992- 19981993-1998, 891
          - Begrotingen van het Bedrijfschap Banketbakkersbedrijf voor de jaren 1988-1999, alsmede goedkeuringen van de Sociaal-Economische Raad over de jaren 1984-1999, 1985-1998; 892; 1 omslag
        - Beleidsbepaling, B.3.2.1.4
          - ‘Beleidsplan 1989-1995. Banket 2000’, 893; 1 omslag
        - Archiefbeheer, B.3.2.1.5
          - Stukken betreffende het vormen van beleid en het geven van instructies inzake het beheren van het archief van het Bedrijfschap Banketbakkersbedrijf, 1982-1990; 894; 1 omslag
        - Personeel, B.3.2.1.6
          - Stukken betreffende het vaststellen van verordeningen inzake vergoedingsregelingen voor bestuurs- en commissieleden van het Bedrijfschap voor het Banketbakkersbedrijf, goedgekeurd door de Sociaal-Economische Raad, 1983-1996; 895; 1 omslag
          - Stukken betreffende het vaststellen van verordeningen inzake de arbeidsomstandigheden en -voorwaarden van het personeel, goedgekeurd door de Sociaal-Economische Raad, 1987-1988; 896; 1 omslag
          - Stukken betreffende het vaststellen van verordeningen inzake het mandateren en delegeren van taken binnen het bedrijfschap, alsmede het verlenen van volmachten tot vertegenwoordiging van het dagelijks bestuur voor de administratieve rechter, 1988-1994; 897; 1 omslag
      - Taakuitvoering, B.3.2.2
        - Heffingen, B.3.2.2.1
          - Heffingsverordeningen Bedrijfschap Banketbakkersbedrijf, goedgekeurd door de Sociaal-Economische Raad, 1989-1998; 898; 1 omslag
        - Commissies, B.3.2.2.2
          - Notulen van de commissie Vestigingswet, 1987-1988; 899; 1 omslag
          - Notulen van vergaderingen van de commissie Arbeidsomstandigheden, 1989; 900; 1 omslag
          - Instellingsbesluit voor een Hoorcommissie Heffingsaangelegenheden Banketbakkersbedrijf en een commissie Bezwaarschriften Heffingen en Inschrijvingen Bankbakkersbedrijf, alsmede stukken betreffende het samenstellen van de Hoorcommissie en het aanstellen van een secretaris voor de Bedrijfscommissie voor het Banketbakkersbedrijf, 1992-1993; 901; 1 omslag
          - Notulen en vergaderstukken van vergaderingen van de commissie Jobmarketing Banket, alsmede het instellen en samenstellen van de commissie, 1992-1997; 902-903; 2 omslagen
            - 1992-1996, 902
            - 1996-1997, 903
          - Jaarverslagen van de Bedrijfscommissie voor het Banketbakkersbedrijf, 1992-1998; 904; 1 omslag
  - Bedrijfschap voor het Natuursteenbedrijf, B.4
    Tot 1966 heette het bedrijfschap het Bedrijfschap voor het Steenhouwersbedrijf
    - Algemene stukken, B.4.1
      - Jaarverslagen van het Bedrijfschap voor het Steenhouwersbedrijf over 15 november 1954-31 december 1955 en de jaren 1956-1965, 1956-1966; 905; 1 omslag